最高法院民事裁定　　　　　　　　　　　　　　　　九十一年度台抗字第二○九號
　　再 抗告 人　大穎企業股份有限公司
　　法定代理人　王郁琦
　　　　　　　　沈宗儒
　　　　　　　　馬國柱
　　　　　　　　蔡榮勇
　　　　　　　　江炳彰
　　訴訟代理人　張佳瑜律師
右再抗告人與中華開發工業銀行股份有限公司等間聲請公司重整事件，對於中華民國
九十年十二月二十七日台灣高等法院台中分院裁定（九十年度抗字第八八一號），提
起再抗告，本院裁定如左：
    主  文
再抗告駁回。
再抗告程序費用由再抗告人負擔。
    理  由
本件再抗告人經台灣苗栗地方法院（下稱苗栗地院）依第一審聲請人蔡新國、蔡榮勇
及詹金塗（下稱蔡新國等三人）之聲請裁定准予重整後，相對人中華開發工業銀行股
份有限公司、安泰商業銀行股份有限公司及交通銀行股份有限公司不服該裁定，提起
抗告，原法院以：蔡新國等三人為再抗告人之債權人，共同受讓其他債權人對再抗告
人之債權後，債權額共新台幣（下同）五億零六百九十一萬五千六百二十七元，相當
於再抗告人已發行股份總數金額三十八億八千二百六十七萬二千四百二十元之百分之
十以上等情，有票據及債權轉讓書等件可稽，並經檢查人姜言馨會計師檢查屬實，核
與修正前公司法第二百八十二條第一項第三款（條次因修正變更為同條項第二款）所
定聲請資格，固屬相符。惟經苗栗地院徵詢經濟部、財政部證券暨期貨管理委員會意
見及選任姜言馨會計師為檢查人檢查結果，經濟部對於再抗告人竹南、銅鑼、全興等
三廠有無重建更生之可能，並未具體表示意見，至線西廠依再抗告人所提之重整方案
，則已將其列入閒置資產，並欲加以處分，若欲作為重建更生之主要手段，實無可能
，故依經濟部第八九二一九六六二號函示意見，得否認為再抗告人有重建更生之可能
，尚非無疑。又財政部證券暨期貨管理委員會第八六五九八號函，亦未就再抗告人是
否具有重建更生之可能具體表示意見，自不足為再抗告人有利之認定。而姜言馨會計
師調查報告，雖明確表示再抗告人具有重建更生之可能，認有使其重整之必要，但依
再抗告人九十年八月二十三日準關係人會議之業務報告第二項第一點第七款，其目前
業務及財政上仍呈現虧損之狀況，是其有否更生及重建之可能，尚有深究之餘地。又
再抗告人表示只要有機會再集資，提高產能後，即可獲利，然其主要三項產品中之PU
樹脂，主要客戶延穎公司之訂單不僅下滑，且有財務之危機，且在九十年七月二十六
日準關係人會議中之業務報告，亦表明展望未來半年看不出市場的遠景，則再抗告人
提高產能後，其業務量是否同時有所成長而得以獲利，亦非無疑。況再抗告人取得資
金計劃之實現與否，攸關其是否仍有重建更生之可能，而由其債權銀行對苗栗地院准
予再抗告人重整之裁定提起抗告，以及相對人等銀行團明白表示不可能再借貸以觀，
再抗告人取得提高產能之資金困難。準此，苗栗地院准再抗告人重整，尚非正當，因
而將苗栗地院所為准予重整之裁定廢棄，並發回該法院，經核於法並無違誤。查修正
後公司法第二百八十五條之一第三項第二款，觀其立法理由，係由修正前第二百八十
八條第七款移列，並酌作文字修正，其修正前抑後之規定內容，所欲規範者並無二致
，是原裁定援引修正後之條文，無礙於該裁定結果。再抗告意旨，指摘原裁定不當，
聲明廢棄，難認為有理由。
據上論結，本件再抗告為無理由。依非訟事件法第二十八條、第八條第二項，民事訴
訟法第四百九十二條第一項、第九十五條、第七十八條，裁定如主文。
中      華      民      國    九十一    年      四      月     十二     日
                              最高法院民事第一庭
                                  審判長法官  李  錦  豐
                                        法官  楊  鼎  章
                                        法官  吳  麗  女
                                        法官  謝  正  勝
                                        法官  陳  國  禎
      右正本證明與原本無異
                                              書  記  官
中      華      民      國    九十一    年      四      月     三十     日
